【裁判字號】    89,基勞簡,6
【裁判日期】    891215
【裁判案由】    確認僱傭關係存在
【裁判全文】
臺灣基隆地方法院民事宣示判決筆錄    八十九年度基勞簡第六號
  原      告  丙○○
  訴訟代理人  乙○○
  被      告  基隆市政府
  法定代理人  甲○○
  訴訟代理人  丁○○
右當事人間八十九年度基勞簡字第六號確認僱傭關係存在事件於中華民國八十九年十
二月十五日下午四時○分在本院民事第七法庭公開宣示判決出席職員如左：
  法      官  徐世禎
  法院書記官  王靜敏
  通      譯  楊孝龍
朗讀案由兩造均未到
法官朗讀主文宣示判決，並諭知將判決主文、事實及理由要領，記載於後：
   主    文
原告之訴駁回。
訴訟費用由原告負擔。
   理由要領
一、原告部分：原告主張原告於民國八十六年二月十二日奉被告八十六年二月十八日
    八六基府秘庶字第０一三七三三號簡便行文表准原告遞補基隆市政府警察局駕駛
    一職，而基隆市政府警察局依上開簡便行文表以八十六年二月二十一日(八六)基
    警字第二三五二九號令派充原告進入基隆市政府警察局第二分局擔任駕駛，並奉
    派擔任分局長之駕駛，依事務管理規則第三章僱用第三百三十五條之規定：新僱
    用之工友，應先試用三個月，期滿成績合格者，由僱傭機關發給僱用通知書，予
    以正式僱用，其試用期間不能勝任或品性不端者，得隨時予以停止適用。而原告
    在試用期間盡忠職守，克盡職責，勇於任事，並無任何違法犯紀之情事，對於上
    級交辦之事項均戮力以赴，任勞任怨，努力完成，乃被告竟於原告試用期滿後即
    八十六年五月十九日，在無任何具體事證下憑空捏造對原告不利之詞，於同年六
    月十三日以(八六)基警後字第０五四七五號令將原告免職，原告在試用期間既無
    任何違法亂紀之情事，被告竟以對交付工作，常未能貫徹執行，拒絕簽到、簽退
    ，不依規定延長服勤時間等之莫須有理由任意誣指，且解僱程序亦不符法定程序
    ，未經人事評議委員會議，顯違誠實信用原則，被告解僱原告於法無效，為此訴
    請確認原告與被告間之僱佣關係存在，被告不得拒絕原告進入基隆市政府警察局
    第二分局執行駕駛行為，被告應自民國八十六年六月十四日起至同意原告繼續執
    行業務之日止按月給付原告新台幣二萬六千五百六十五元，暨自八十六年六月十
    四日起至清償日止按年息百分之五計算之利息。
二、被告部分：基隆市警察局雖隸屬被告，但非被告之內部機關，且該技工(司機)職
    缺係屬基隆市警察局之職缺，非被告之技工(司機)職缺，本件僱傭關係應係存在
    於原告與基隆市警察局間，被告僅為備查地位，原告以被告為被告顯有未洽。
三、按市政府設民政局、財政局、建設局、教育局、工務局、國宅局、社會局、勞工
    科、兵役科、秘書室、計畫室、人事室、政風室及主計室，並得設新聞室；又縣
    、市政府設左列附屬機關，分別掌理左列事項：一、警察局：‧‧‧警察局局長
    承縣、市長之命，兼受省警務處之指揮、監督‧‧‧。二、衛生局。三、環境保
    護局。四、稅捐稽徵處。第一項各局、處之組織規程由臺灣省政府另定之，臺灣
    省各縣市政府組織規程準則第六條、第七條第一項、第二項分別定有明文，次按
    警察局隸屬縣  (市)‧‧‧兼受臺灣省政府警政之指揮、監督；又本規程所列各
    職稱之官等及員額，另以編制表定之，臺灣省各縣  (市)警察局組織規程第二條
    、第十四條第一項亦分有明文。揆諸前開法文，警察局雖隸屬縣市政府，但非縣
    市政府之內部單位，因此對於縣市政府之內部單位一般均以某縣市政府建設局、
    某縣市政府工務局、某縣市政府教育局等稱之，然對於非屬縣市政府內部單位之
    隸屬機關一般均以某縣市警察局、某縣市衛生局、某縣市稅捐稽徵處稱之，而非
    稱以某縣市政府警察局、某縣市政府衛生局、某縣市政府稅捐稽徵處，是基隆市
    警察局雖係隸屬於基隆市政府，然非基隆市政府之內部單位，其有獨立之人事配
    置，而基隆市政府對於基隆市警察局之部分人事雖處於上級之核備地位，然非因
    基隆市政府係處於核備地位而遽認基隆市政府為僱佣機關，且依原告所提出之人
    事派令亦為基隆市警察局所發，是本件僱傭關係明顯存在於原告與基隆市警察局
    間，原告以基隆市警察局為被告之內部、下級機關，且本件人事派令係依據被告
    八十六年二月十八日基府秘庶字第０一三七三三號簡便行文表核定而發，而認本
    件僱傭關係明顯存在於原告與被告之間，顯屬誤解，從而原告基於僱傭關係訴請
    確認原告與被告間之僱傭關係存在，被告應容忍原告繼續執行職務，及給付薪資
    等情，均無理由，應予駁回。
四、本件事實已甚明確，兩造其餘攻擊、防禦方法均無一一審究之必要，併此敘明。
中      華      民      國      八十九    年     十二     月    十五    日
~B臺灣基隆地方法院基隆簡易庭
~B    法      官  徐  世  禎
右正本證明與原本無異。
本筆錄正本之送達，與判決正本之送達有同一效力。
對於本件判決如有不服，應於收受送達後二十日內向本院提出上訴書狀，上訴於本院合
議庭，並按他造當事人之人數附具繕本。
中      華      民      國      八十九    年     十二     月    十八    日
~B    法院書記官  王  靜  敏


司法院資訊處製作；財團法人民間司法改革基金會備份。
